臺灣高等法院臺南分院民事裁定　九十一年度再字第二八號　Ｊ
　　　再 審 原告　甲　○　○.
　　　法定代理人　林　永　木
右當事人間給付價金事件，再審原告對於中華民國八十七年七月六日本院八十七年度
上字第五八號第二審確定判決，提起再審之訴，本院裁定如左：
      主    文
再審之訴駁回。
再審訴訟費用由再審原告負擔。
      理    由
一、本件再審之聲明及陳述如附件民事再審狀所示。
二、按再審之訴，應於三十日之不變期間內提起；其期間自判決確定時起算。又判決
    於上訴期間屆滿時確定。不得上訴之判決，於宣示時確定；不宣示者，於送達時
    確定，民事訴訟法第五百條第一項、第二項，第三百九十八條第一項本文、第二
    項定有明文。本院確定判決，係於民國八十七年十一月十九日由最高法院以八十
    七年度台上字第二六九四號裁定駁回上訴確定（送達日期為八十七年十二月十日
    ），乃再審原告遲至民國九十一年九月六日，始行提起本件再審之訴，顯已逾三
    十日之不變期間，揆諸前開說明，顯不合法。
三、再審原告固主張「本件再審之訴依民事訴訟法第三百九十八條後段提起上訴、抗
    告、再審之訴、異議之訴未間斷，至今尚未判決確定，且本件再審之訴尚未逾五
    年，非不得提起」云云。但查依再審程序提起再審之訴者，須對確定之終局判決
    為之，此觀民事訴訟法第四百九十六條第一項本文規定即明，則本件再審原告稱
    本件至今尚未確定云云，顯有誤會。又按「再審之訴，自判決確定時起，其再審
    之理由發生於判決確定後者，自發生時起如已逾五年者，不得提起。但以第四百
    九十六條第一項第五款、第六款或第十二款情形為再審之理由者，不在此限」，
    民事訴訟法第五百條第三項定有明文。再審理由乃以再審被告於八十三年六月二
    日成立買賣契約後，擅自於同年六月二十三日以系爭土地設定抵押權貸款新台幣
    （下同）三億元，迄今尚未塗銷該抵押權，違背買賣契約第七條第一項約定云云
    。查本院八十七年度上字第五八號給付價金事件係於民國八十七年七月六日為判
    決，並於民國八十七年十一月十九日由最高法院以八十七年度台上字第二六九四
    號裁定駁回上訴確定，而再審原告主張再審被告「於八十三年六月二日成立買賣
    契約後，擅自於同年六月二十三日以系爭土地設定抵押權貸款三億元，違背買賣
    契約第七條第一項約定」云云，其時間顯然在上開確定判決之前，自不合「再審
    之訴，自判決確定時起，其再審之理由發生於判決確定後者」之要件，則再審原
    告此之主張亦非有據。另再審之訴應係對確定之判決認有再審之理由始得為之，
    則再審原告於聲明第二項所載「撤銷台灣嘉義地方法院八十八年度執字第四七六
    號強制執行」云云，亦非本件再審之訴所得審究，其併為提起，於法無據，因再
    審原告對上開情事有所誤解，爰敘明之。
四、爰依民事訴訟法第五百零二條第一項，第九十五條，第七十八條，裁定如主文。
中　　　華　　　民　　　國　　九十一　　年　　　九　　　月　　　三十　　日
　　　　　　　　　　　　　　　　　　臺灣高等法院臺南分院民事第三庭
~B1審判長法官　林　　輝　　雄
~B2　　　法官　徐　　宏　　志
~B3　　　法官　王　　明　　宏
右為正本係照原本作成。
不得抗告（本件訴訟標的未逾新臺幣壹佰伍拾萬元）。
中　　　華　　　民　　　國　　九十一　　年　　　十　　　月　　　三　　　日
~B法院書記官　侯　　瑞　　富
